【裁判字號】    97,消債更,493
【裁判日期】    980825
【裁判案由】    更生事件
【裁判全文】
臺灣臺中地方法院民事裁定           97年度消債更字第493號
    聲  請  人
    即  債務人  甲○○
    相  對  人
    即  債權人  中國信託商業銀行股份有限公司
    法定代理人  羅聯福
    代  理  人  陳哲彥
    相  對  人
    即  債權人  國泰世華商業銀行股份有限公司
    法定代理人  汪國華
    代  理  人  己○○
    相  對  人
    即  債權人  臺灣新光商業銀行股份有限公司
                          6、.
    法定代理人  李增昌
                          6、.
    代  理  人  乙○○
    相  對  人
    即  債權人  遠東國際商業銀行股份有限公司
    法定代理人  洪信德
    代  理  人  丁○○
    相  對  人
    即  債權人  大眾商業銀行股份有限公司
                          樓及.
    法定代理人  陳建平
                          樓及.
    代  理  人  戊○○
    相  對  人
    即  債權人  台新國際商業銀行股份有限公司
    法定代理人  吳清文
    相  對  人
    即  債權人  日盛國際商業銀行股份有限公司
    法定代理人  陳  棠
    相  對  人
    即  債權人  安泰商業銀行股份有限公司
    法定代理人  齊百邁
    代  理  人  丙○○
    相  對  人
    即  債權人  荷商荷蘭銀行股份有限公司台北分公司
    法定代理人  經天瑞
    相  對  人
    即  債權人  友邦國際信用卡股份有限公司
    法定代理人  雷信堅
    相  對  人
    即  債權人  渣打國際商業銀行股份有限公司
    法定代理人  麥侃哲
    相  對  人
    即  債權人  美商花旗銀行股份有限公司
    法定代理人  利明
上列當事人間消費者債務清理事件，債務人聲請更生，本院裁定
如下：
    主    文
聲請人即債務人甲○○自中華民國98年 8月25日16時起開始更生
程序。
    理    由
一、按債務人與金融機構協商成立者，不得聲請更生或清算，但
    因不可歸責於己之事由，致履行顯有重大困難者，不在此限
    ；本條例施行前，債務人依金融主管機關協調成立之中華民
    國銀行公會會員辦理消費金融案件無擔保債務協商機制與金
    融機構成立之協商，準用前項之規定，消費者債務清理條例
    第151條第5項、第 6項分別定有明文。又聲請更生或清算不
    合程式或不備其他要件者，法院應以裁定駁回之，但其情形
    可以補正者，法院應定期間先命補正，復為同條例第八條所
    明定。
二、本件聲請人即債務人主張因財產及收入不足以清償債務，前
    曾於95年5月5日依照中華民國銀行公會會員辦理消費金融案
    件無擔保債務協商機制與金融機構成立協商，自95年 5月起
    ，分80期，利率0%，且每月10日清償新台幣28,969元，惟因
    聲請人每月薪資僅約32,000元，在扣除自己生活必要費用後
    ，實無法依協商條件履行，於履行 1年多後毀諾，故聲請人
    無力繼續履行原協商條件，顯係因非可歸責於己之事由致履
    行有重大困難等語，業據提出協議書、無擔保債務還款計劃
    在卷可按。從而，債務人主張無法清償債務人等語，應堪採
    信。
三、然查，本件經依職權向各金融機關債權人函查債務人消費明
    細紀錄顯示，債務人消費內容多為汽車百貨（順意輪胎、野
    田汽車百貨、金泓笙汽車百貨、車麗屋汽車百貨、金泓笙實
    業公司、卡氏高級汽車美容、愛車族企業公司、欣鋒汽車冷
    氣電機、車月台公司、中友改裝空力技研）、餘額代償（91
    年9月5日47,695元、91年9月24日109,000元、92年 6月13日
    37,234元、92年9月15日116,830元、93年2月20日100,000元
    、93年 3月12日143,999元、93年5月5日513,000元、93年10
    月 5日150,000元、93年10月18日170,000元）、直銷（克堤
    國際93年 8月19日150,000元、30,000元、130,000元）、電
    信（聯強電訊94年 4月29日11,000元、聯勤通訊世界行）、
    電子（燦坤3C、順發3C、藝康相機廣場）、其他（潤泰實業
    公司58,075元、3,730元、CHIN HUNG SHENG 15,500元、KUO
    TAIJEN SHOU）、大額信用貸款（93年 5月10日300,000元汽
    車貸款、93年7月15日60,000元、93年9月7日180,000元、94
    年5月4日50,004元、94年9月6日53,00 0元、94年11月2日50
    ,004 元）、預借現金（93年3月20日50,000元、95年1月60,
    000元、95年3月60,000元）、保險費（國泰人壽）等，而其
    每月消費額度時有逾越薪資總額之情事，此有債權人提出之
    消費帳明細附卷可稽，如是上述消費性質非生活必要之支出
    ，而係奢侈、浪費之性質。惟因債務人既因債務負擔沈重且
    扶養三名子女，本院仍准其更生。
四、又債務人之消費內容既如前述，核與消費者債務清理條例第
    134條第4款所稱：「浪費、賭博或其他投機行為，致財產顯
    然減少或負擔過重之債務」等不免責事由相當。再經本院訊
    問各該債權人亦表明反對債務人之更生聲請，未來本件更生
    程序，恐將因其更生方案無法獲致債權人會議通過或法院認
    可而宣告清算，徒增程序勞費，欠缺實益。惟，本院仍認應
    准債務人進入更生程序，提供其更生方案付諸表決之機會，
    爰裁定如主文。
中    華    民    國    98    年    8     月    25    日
                  民事庭法  官   顏世傑
上為正本係照原本作成
本件不得抗告
本裁定已於98年8月25日16時公告。
中    華    民    國    98    年    8     月    25    日
                        書記官   劉玥秀


司法院資訊處製作；財團法人民間司法改革基金會備份。
